臺灣臺南地方法院刑事判決　　　　　　　 96年度訴字第436號
公　訴　人　臺灣臺南地方法院檢察署檢察官
被　　　告　甲○○
　　　　　　　　　　現於另案於臺灣臺南監獄臺南分監執行中
上列被告因違反毒品危害防制條例案件，經檢察官提起公訴（96
年度毒偵字第1051號），被告就被訴事實為有罪之陳述，本院合
議庭裁定由受命法官獨任行簡式審判程序，判決如下：
    主  文
甲○○施用第一級毒品，累犯，處有期徒刑壹年。
    事  實
一、甲○○前於民國（下同）九十年、九十二間，因違反毒品危
    害防制條例案件，先後經本院以九十一年度訴字第一四七號
    、九十二年度訴字第七七八號判決分別判處有期徒刑十月、
    一年確定，兩案接續執行，甫於九十四年五月七日因縮短刑
    期執行完畢。嗣復因分別施用毒品案件，經本院以九十五年
    度訴字第七０四號判處有期徒刑十一月確定，本院九十五年
    度訴字第一五七四號判處有期徒刑一年，經臺灣高等法院臺
    南分院以九十六年上訴字第六八號駁回上訴確定。現正執行
    中。
二、甲○○曾於九十一年間，因違反毒品危害防制條例案件，經
    本院於九十一年一月二十三日以九十一年度毒聲字第一四二
    號裁定令入戒治處所施以強制戒治確定，嗣經本院以九十一
    年度毒聲字第二０九０號裁定停止戒治，而於九十二年一月
    六日停止戒治出所並付保護管束，於九十二年四月十五日保
    護管束期滿，未經撤銷，以已執行完畢論。
三、詎甲○○猶不知戒除毒癮，於前開強制戒治執行完畢釋放及
    有期徒刑執行完畢後五年內，明知海洛因係毒品危害防制條
    例第二條第二項第一款所明定之第一級毒品，不得持有及施
    用，竟基於施用第一級毒品海洛因之犯意，於九十五年十月
    五日上午八時許，在其位於臺南縣安定鄉保定村安定四四二
    之二號住處，將第一級毒品海洛因以針筒注射之方式施用一
    次。嗣經警於九十五年十月五日晚上七時二十分許，在臺南
    縣安定鄉○○村○○○○○道路旁之仙子廟另案緝獲，並經
    其同意採集尿液送驗結果呈嗎啡陽性反應而查獲上情。
四、案經臺南縣警察局善化分局報告臺灣臺南地方法院檢察署檢
    察官偵查起訴。
    理  由
一、本件被告甲○○所犯為死刑、無期徒刑或最輕本刑為三年以
    上有期徒刑以外之罪，其於準備程序中就被訴事實為有罪之
    陳述，經法官告知簡式審判程序之旨，並聽取公訴人之意見
    後，爰依刑事訴訟法第二百七十三條之一第一項規定，裁定
    由受命法官獨任進行簡式審判程序，合先敘明。
二、上開事實，有下列事證可資證明：
  (一)被告甲○○於警詢、偵查中暨本院準備程序及審理時均對前
    開犯罪事實均坦承不諱。
  (二)又查，被告於九十五年十月五日為警查獲時，將經其同意所
    採集之尿液送驗，先以酵素免疫分析法（ＥＩＡ）進行篩檢
    ，再以氣相層析質譜儀（ＧＣ／ＭＳ）確認結果，均呈嗎啡
    陽性反應，此有臺南縣警察局善化分局偵辦「毒品危害防制
    條例」案犯嫌尿液送驗編號暨年籍對照表、長榮大學九十五
    年十一月二日出具之確認報告各一份在卷可稽。按海洛因係
    由嗎啡經化學合成而製得，經注射進入人體後，因代謝而分
    解又生成嗎啡，因此施打海洛因後，由尿液檢驗結果仍為嗎
    啡反應，核屬科學上正常合理現象，併此敘明。
  綜上各情相互勾稽，足證被告確有施用第一級毒品海洛因之事
  實，因此，被告前開自白核與事實相符，本件事證至臻明確，
  犯行洵堪認定。
三、論罪科刑
  (一)按觀察、勒戒或強制戒治執行完畢後，五年以內再犯毒品危
    害防制條例第十條之罪者，檢察官應依法追訴，同條例第二
    十三條第二項定有明文。查被告甲○○曾於九十一年間，因
    違反毒品危害防制條例案件，經本院於九十一年一月二十三
    日以九十一年度毒聲字第一四二號裁定令入戒治處所施以強
    制戒治，嗣經本院以九十一年度毒聲字第二０九０號裁定停
    止戒治確定，而於九十二年一月六日停止戒治出所並付保護
    管束，於九十二年四月十五日保護管束期滿，未經撤銷，以
    已執行完畢論等情，有臺灣高等法院被告前案紀錄表及臺灣
    臺南地方法院檢察署刑案資料查註紀錄表各一份在卷可憑，
    其於強制戒治執行完畢後五年內再犯本件施用第一級毒品海
    洛因之罪，揆之上述規定，即應依法追訴、審理。
  (二)次按海洛因係毒品危害防制條例第二條第二項第一款所明定
    之第一級毒品，禁止非法持有及施用，查被告非法施用海洛
    因，核其所為，係犯毒品危害防制條例第十條第一項之施用
    第一級毒品罪。被告持有第一級毒品海洛因並進而施用，其
    持有之低度行為應為施用之高度行為所吸收，不另論罪。
  (三)又查，被告甲○○前於九十年、九十二間，因違反毒品危害
    防制條例案件，先後經本院以九十一年度訴字第一四七號、
    九十二年度訴字第七七八號判決分別判處有期徒刑十月、一
    年確定，兩案接續執行，甫於九十四年五月七日因縮短刑期
    執行完畢乙節，亦有前開臺灣臺南地方法院檢察署刑案資料
    查註紀錄表及臺灣高等法院被告前案紀錄表各一份在卷可按
    ，其受有期徒刑執行完畢後五年內再犯本件有期徒刑以上之
    罪，為累犯，依法應加重其刑，併依刑法第七十條之規定，
    加重其刑。
  (五)爰審酌被告前曾因施用毒品經送強制戒治處分執行完畢後，
    猶不思戒絕革除惡習，顯未因前強制戒治之治療處分，而記
    取教訓，已屬不該，第念被告施用毒品之犯行，在性質上乃
    屬自我戕害身心健康之行為，且被告犯後坦承犯行，犯後態
    度尚佳等一切情狀，爰量處如主文所示之刑，以資懲戒。
據上論斷，應依刑事訴訟法第二百七十三條之一第一項、第二百
九十九條第一項前段，毒品危害防制條例第十條第一項，刑法第
十一條前段、第四十七條，判決如主文。
本案經檢察官陳明進偵查後提起公訴；檢察官乙○○到庭執行職
務。
中　　華　　民　　國　　96　　年　　4 　　月　　30　　日
　　　　　　　　　刑事第二庭    法　官　洪士傑
以上正本證明與原本無異。
如不服本判決，應於判決送達後10日內，向本院提出上訴狀。
　　　　　　　　　　　　　　　　書記官　王政煌
中　　華　　民　　國　　96　　年　　4 　　月　　30　　日
附錄法條
毒品危害防制條例第10條
施用第一級毒品者，處 6 月以上 5 年以下有期徒刑。
